台灣彰化地方法院刑事判決　　　　　　　　　　　　　　九十年度訴字第八六四號
　　公　訴　人　臺灣彰化地方法院檢察署檢察官
　　被　　　告　丁○○
　　選任辯護人　林世祿律師
右列被告因違反毒品危害防制條例案件，經檢察官提起公訴（九十年度偵字第四五七
號），本院判決如左：
    主  文
丁○○無罪。
    理  由
一、公訴意旨略以：被告丁○○與丙○○（丙○○部分前經檢察官於八十九年十二月
    三十日以八十九年度偵字第九六二四號提起公訴，後經台灣高等法院台中分院以
    九十年度上訴字第一三九六號判決無罪確定）共同基於意圖營利之概括犯意，由
    丙○○負責提供毒品給丁○○販賣，丁○○再從販賣所得中抽取佣金。丁○○遂
    自八十九年九月間某日起至八十九年十一月十二日止，在其彰化縣和美鎮○○里
    ○○路九十六巷十一弄二號居所，連續數次販賣第二級毒品安非他命予乙○○施
    用。迄九十年一月八日為警在上址查獲，並扣得海洛因二包（毛重○˙六公克）
    、安非他命二包（毛重三公克）、分裝夾鍊袋一包、黑色小包包一個、玻璃吸管
    一支、殘留安非他命塑膠袋三個，因認被告丁○○共同連續涉犯毒品危害防制條
    例第四條第二項之販賣第二級毒品罪嫌。
二、按犯罪事實應依證據認定之，無證據不得推定其犯罪事實；又不能證明被告犯罪
    者，應諭知無罪之判決，刑事訴訟法第一百五十四條、第三百零一條第一項，分
    別定有明文。次按事實之認定，應憑證據，如未能發現相當證據，或證據不足以
    證明，自不能以推測或擬制之方法，以為裁判基礎；又認定不利於被告之事實，
    須依積極證據，苟積極證據不足為不利於被告事實之認定時，即應為有利於被告
    之認定，更不必有何有利之證據，最高法院四十年台上字第八六號、三十年上字
    第八一六號著有判例可稽。
三、本件公訴意旨認被告丁○○連續涉犯毒品危害防制條例第四條第二項之販賣第二
    級毒品罪，無非以證人戊○○（丁○○之弟）及乙○○於警訊中之證述，並有海
    洛因二包（毛重○˙六公克）、安非他命二包（毛重三公克）、分裝夾鍊袋一包
    、黑色小包包一個、玻璃吸管一支、殘留安非他命塑膠袋三個扣案為其論據。惟
    訊之被告丁○○則堅決否認有何右揭犯行，辯稱：伊未曾與丙○○共同販賣安非
    他命予乙○○等語。經查：證人乙○○於警訊中雖有指述：伊都是打丁○○0000
    00000及0000000000號之行動電話聯絡丁○○後，再至乾娘家向他買安非他命云
    云；另證人戊○○於警訊中雖於警訊中亦指述：丙○○曾在伊上址住處，當伊面
    拿海洛因及安非他命交給伊哥哥丁○○幫其販售，伊哥哥則當面說好云云。然證
    人乙○○於本院歷次審理時均一再翻異警訊之證述，改證稱：「伊在警局說的不
    實在，因丁○○弟弟戊○○說伊販賣安非他命給戊○○吸食，伊氣不過才如此說
    。」等語（見本院九十年八月二日、同年十一月十三日訊問筆錄及同年九月十一
    日、九十一年三月二十六日審判筆錄）；另證人戊○○於本院審理時亦改稱：「
    伊於警訊中怕警察打，伊才亂講。」等語（見本院九十年八月二日、同年九月十
    一日審理筆錄）。是證人乙○○、戊○○二人於本院審理時所證與渠等於警訊時
    之供述前後不一，渠等於警訊時供述之正確性，即有可疑。況本院復將證人乙○○於警訊中所供述與被告丁○○聯絡之行動電話號碼向台灣大哥大股份有限公司
    及東信電信股份有限公司查詢結果，發現000000000號屬甲○○所有，另0000000
    000號則屬廖文正所有，並非被告丁○○所有，有上開二電信公司所出具函件附
    卷可稽，且證人廖文正於本院九十年十一月十三日訊問時亦證稱：伊並不認識丁○○，亦未曾將上開行動電話借予丁○○使用等語，是證人乙○○於警訊中之供
    述已非毫無瑕疵可指。另證人丙○○於本院審理時亦一再證述：伊並無提供安非
    他命給丁○○販買等語（見本院九十年九月十一日訊問筆錄），且其涉犯與被告
    丁○○共同販賣安非他命部分，亦經台灣高等法院台中分院判處無罪確定在案，
    有該院九十年上訴字第一三九六號判決書影本一份在卷可憑。再者，警方雖有於
    九十年一月八日在被告丁○○位於彰化縣和美鎮○○里○○路九六巷十一弄二號
    居所，查獲海洛因二包（毛重○˙六公克）、安非他命二包（毛重三公克）、分
    裝夾鍊袋一包、黑色小包包一個、玻璃吸管一支以及殘留安非他命塑膠袋三個等
    物，然上開物品並非在被告所居住房間內所搜得，而係在該址一樓房間外面木板
    夾層洞內所查獲，客觀上尚難率遽指為被告丁○○所有，況被告丁○○本身亦有
    施用海洛因及安非他命，而所查獲之物中亦無一併查獲到磅秤、研磨器、帳簿或
    分裝塑膠袋等供販賣安非他命所用之物，單憑上開扣案物亦難遽指為被告丁○○
    有販賣安非他命之犯行。又證人即制作乙○○、戊○○二人筆錄之偵查員張謨吉
    及陳勝全小隊長於本院九十年九月十一日審理時證稱：筆錄係根據他們所述全程
    錄音而制作，沒有打他們云云，亦僅在說明上開證人之筆錄係依法定程序制作而
    已，均無從憑此證明被告丁○○確有販賣第二級毒品安非他命予乙○○。依上說
    明，本案公訴人所舉之證據既難謂已達「通常一般之人均不致於有所懷疑，而得
    確信其為真實」之程度，此外復查無其他證據足資證明被告有何公訴人所指不法
    之行為，自不能單憑證人乙○○、戊○○二人於警訊正確性有可疑之證述，而令
    被告丁○○負販賣第二級毒品罪責，罪嫌尚屬不足，應為被告丁○○無罪之諭知
    。
據上論斷，應依刑事訴訟法第三百零一條第一項，判決如主文。
本案經檢察官黃淑媛到庭執行職務。
中      華      民      國     九十一    年      四     月      九      日
                                      台灣彰化地方法院刑事第二庭
                                          法      官  康  弼  周
右正本證明與原本無異。
如不服本判決，應於判決送達後十日內向本院提出上訴狀( 須附繕本 )。
                                          法院書記官  詹  國  立
中      華      民      國     九十一    年      四     月     十二     日
